<?xml version='1.0' encoding='utf-8'?>
<verb default="iarchuir" disambig="">
  <verbalNoun default="iarchur" />
  <verbalAdjective default="iarchurtha" />
  <tenseForm default="iarchuir" tense="Past" dependency="Indep" person="Base" />
  <tenseForm default="iarchuireamar" tense="Past" dependency="Indep" person="Pl1" />
  <tenseForm default="iarchuireadar" tense="Past" dependency="Indep" person="Pl3" />
  <tenseForm default="iarchuireadh" tense="Past" dependency="Indep" person="Auto" />
  <tenseForm default="iarchuir" tense="Past" dependency="Dep" person="Base" />
  <tenseForm default="iarchuireamar" tense="Past" dependency="Dep" person="Pl1" />
  <tenseForm default="iarchuireadar" tense="Past" dependency="Dep" person="Pl3" />
  <tenseForm default="iarchuireadh" tense="Past" dependency="Dep" person="Auto" />
  <tenseForm default="iarchuireadh" tense="PastCont" dependency="Indep" person="Base" />
  <tenseForm default="iarchuirinn" tense="PastCont" dependency="Indep" person="Sg1" />
  <tenseForm default="iarchuirteá" tense="PastCont" dependency="Indep" person="Sg2" />
  <tenseForm default="iarchuirimis" tense="PastCont" dependency="Indep" person="Pl1" />
  <tenseForm default="iarchuiridís" tense="PastCont" dependency="Indep" person="Pl3" />
  <tenseForm default="iarchuirtí" tense="PastCont" dependency="Indep" person="Auto" />
  <tenseForm default="iarchuireadh" tense="PastCont" dependency="Dep" person="Base" />
  <tenseForm default="iarchuirinn" tense="PastCont" dependency="Dep" person="Sg1" />
  <tenseForm default="iarchuirteá" tense="PastCont" dependency="Dep" person="Sg2" />
  <tenseForm default="iarchuirimis" tense="PastCont" dependency="Dep" person="Pl1" />
  <tenseForm default="iarchuiridís" tense="PastCont" dependency="Dep" person="Pl3" />
  <tenseForm default="iarchuirtí" tense="PastCont" dependency="Dep" person="Auto" />
  <tenseForm default="iarchuireann" tense="PresCont" dependency="Indep" person="Base" />
  <tenseForm default="iarchuirim" tense="PresCont" dependency="Indep" person="Sg1" />
  <tenseForm default="iarchuirimid" tense="PresCont" dependency="Indep" person="Pl1" />
  <tenseForm default="iarchuirtear" tense="PresCont" dependency="Indep" person="Auto" />
  <tenseForm default="iarchuireann" tense="PresCont" dependency="Dep" person="Base" />
  <tenseForm default="iarchuirim" tense="PresCont" dependency="Dep" person="Sg1" />
  <tenseForm default="iarchuirimid" tense="PresCont" dependency="Dep" person="Pl1" />
  <tenseForm default="iarchuirtear" tense="PresCont" dependency="Dep" person="Auto" />
  <tenseForm default="iarchuirfidh" tense="Fut" dependency="Indep" person="Base" />
  <tenseForm default="iarchuirfimid" tense="Fut" dependency="Indep" person="Pl1" />
  <tenseForm default="iarchuirfear" tense="Fut" dependency="Indep" person="Auto" />
  <tenseForm default="iarchuirfidh" tense="Fut" dependency="Dep" person="Base" />
  <tenseForm default="iarchuirfimid" tense="Fut" dependency="Dep" person="Pl1" />
  <tenseForm default="iarchuirfear" tense="Fut" dependency="Dep" person="Auto" />
  <tenseForm default="iarchuirfeadh" tense="Cond" dependency="Indep" person="Base" />
  <tenseForm default="iarchuirfinn" tense="Cond" dependency="Indep" person="Sg1" />
  <tenseForm default="iarchuirfeá" tense="Cond" dependency="Indep" person="Sg2" />
  <tenseForm default="iarchuirfimis" tense="Cond" dependency="Indep" person="Pl1" />
  <tenseForm default="iarchuirfidís" tense="Cond" dependency="Indep" person="Pl3" />
  <tenseForm default="iarchuirfí" tense="Cond" dependency="Indep" person="Auto" />
  <tenseForm default="iarchuirfeadh" tense="Cond" dependency="Dep" person="Base" />
  <tenseForm default="iarchuirfinn" tense="Cond" dependency="Dep" person="Sg1" />
  <tenseForm default="iarchuirfeá" tense="Cond" dependency="Dep" person="Sg2" />
  <tenseForm default="iarchuirfimis" tense="Cond" dependency="Dep" person="Pl1" />
  <tenseForm default="iarchuirfidís" tense="Cond" dependency="Dep" person="Pl3" />
  <tenseForm default="iarchuirfí" tense="Cond" dependency="Dep" person="Auto" />
  <moodForm default="iarchuireadh" mood="Imper" person="Base" />
  <moodForm default="iarchuirim" mood="Imper" person="Sg1" />
  <moodForm default="iarchuir" mood="Imper" person="Sg2" />
  <moodForm default="iarchuirimis" mood="Imper" person="Pl1" />
  <moodForm default="iarchuirigí" mood="Imper" person="Pl2" />
  <moodForm default="iarchuiridís" mood="Imper" person="Pl3" />
  <moodForm default="iarchuirtear" mood="Imper" person="Auto" />
  <moodForm default="iarchuire" mood="Subj" person="Base" />
  <moodForm default="iarchuirimid" mood="Subj" person="Pl1" />
  <moodForm default="iarchuirtear" mood="Subj" person="Auto" />
</verb>
